# 衍生工具科目

提问人：fantasticoscar 时间：2018-07-08 15:43:19
请问金融衍生工具不作为套期工具的话，用交易性金融资产还是衍生工具科目核算呀？这俩科目怎么区分好呢？

回答人：chenyiwei
“衍生工具”是一个资产负债共同类科目。对同一项衍生工具，其在不同时点的公允价值可能为正也可能为负（如远期外汇合约），这时应使用“衍生工具”科目，编制报表时根据余额的方向确定是列报为资产还是负债。对于公允价值不可能为负数的项目，如期权等，一般也建议使用“衍生工具”科目。但使用“交易性金融资产/负债”科目也可以接受。

提问人：woshiguanggao 时间：2018-07-10 10:28:25
补充一下，该非交易性权益投资拟确认为FVPL。

回答人：chenyiwei
自资产负债表日起超过一年到期且预期持有超过一年的以公允价值计量且其变动计入当期损益的非流动金融资产的期末账面价值，在"其他非流动金融资产"行项目反映。

提问人：woshiguanggao 时间：2018-07-10 19:49:36
陈老师，一项可转回债券，持有人有回售权，发行人有回购权，这两种权利是否属于衍生工具？是否属于同一衍生工具，按照净额列示在衍生工具科目？

回答人：chenyiwei
如果执行 2017 版新准则，则似乎是不用分拆的？